【裁判字號】    92,易,779
【裁判日期】    920418
【裁判案由】    違反著作權法
【裁判全文】
臺灣臺中地方法院刑事判決                          九十二年度易字第七七九號
    公  訴  人  臺灣臺中地方法院檢察署檢察官
    被      告  丁○○
右列被告因違反著作權法案件，經檢察官提起公訴（九十一年度偵字第二四一０七號
）及移
    主  文
丁○○以明知為侵害著作權之物而意圖散布而陳列之方法侵害他人之著作權，處有期
徒刑參月，如易科罰金，以參佰元折算壹日。扣案如附表一所示之盜版音樂光碟片共
貳佰玖拾柒片、如附表二所示之盜版影音光碟片共捌拾貳片、投錢筒壹個及價目表壹
張，均沒收。
    事  實
一、丁○○明知如附表一所示之音樂光碟片及如附表二所示之影音光碟片分別係未經
    滾石國際音樂股份有限公司（下稱滾石公司）等如附表一所示之唱片發行公司及
    美商迪士尼企業股份有限公司（下稱迪士尼公司）等如附表二所示之影片發行公
    司之授權或同意而擅自重製其等錄音及影音著作之盜版品，竟猶基於意圖散布而
    陳列之方法侵害他人之著作權之犯意，於民國九十一年十二月六日下午二時許前
    某時起，在臺中市○區○○路與仁德街口之夜市擺設攤位，意圖散布予不特定人
    而陳列如附表一、二所示之盜版音樂光碟片及影音光碟片，以此方式侵害如附表
    一、二所示之著作權人之著作財產權。迨至同日下午二時許，經警在上址當場查
    獲，並扣得未及賣出如附表一所示之盜版音樂光碟片（另有扣案之一百二十五片
    音樂光碟片未據告訴）及如附表二所示之盜版影音光碟片（另有扣案之六十八片
    影音光碟片未據告訴）。
二、案經如附表一、二所示之著作財產權人訴由臺中市警察局移送臺灣臺中地方法院
    檢察署檢察官偵查起訴及迪士尼公司訴由臺灣臺中地方法院檢察署檢察官移送併
    案審理。
    理  由
一、訊據被告丁○○對於前揭事實均供承不諱，且核與證人即當日查獲之員警乙○○
    於本院審理時結證陳稱：「我們到達時攤位已經擺好了，我們在附近埋伏，一下
    子被告的車就過來了，他下車站在攤位前面抽菸，停留了二分鐘後才開始收東西
    ，收得很慢，並將光碟片疊好後才放進車子裡，我們是等他收好才上前逮捕他，
    我們在旁邊埋伏時沒人過來購買，因為我們常去取締那個夜市，所以大部分的攤
    販在中午十二點至一點多就擺好了，我們當天下午二點去，攤位已經擺好了，但
    沒有人去買。」等情節相符，復有投錢筒一個及價目表一張扣案可稽，且有扣押
    筆錄、翻拍照片五張及車籍作業系統─查詢認可資料等存卷足證，而扣案如附表
    一所示之音樂光碟片及如附表二所示之影音光碟片分別係侵害滾石公司及迪士尼
    公司等音樂及影音著作權人之盜版物品等情，亦據告訴代理人甲○○、丙○○於
    警詢時及黃照怡於偵查時指訴甚詳，並有扣押物品清單、鑑識報告、被侵害錄音
    著作及權利相關證件清冊、正版封面等附卷足參，是足認被告上開自白，核與事
    實相符。本件事證明確，被告之犯行，堪以認定。
二、被告明知販入之盜版音樂光碟片及影音光碟片係侵害他人錄音及影音著作權之物
    ，猶意圖散布予不特定人而持有、陳列，係屬著作權法第八十七條第二款所定明
    知為侵害著作權之物而意圖散布而陳列之侵害著作權行為，核其所為，係犯著作
    權法第九十三條第三款之罪。被告陳列盜版光碟片前持有該等盜版光碟片之行為
    ，雖為著作權法第八十七條第二款所定「明知為侵害著作權之物，意圖散布而持
    有」之行為，然應為被告意圖散布而陳列之後行為所吸收，不另論罪。被告以一
    侵害他人之著作權之犯行，同時侵害如附表所示之數著作財產權人之權利，為想
    像競合犯，應依刑法第五十五條規定，論以情節較重之侵害他人之著作權一罪。
    至檢察官移送併案審理部分（九十二年度偵字第四七五０號），因與公訴人已起
    訴之犯罪事實為同一事實，本院自應併予審理，附此敘明。爰審酌被告犯罪之動
    機、目的、手段、所陳列之盜版光碟片數量非鉅、所生危害及其犯罪後坦認犯行
    之態度等一切情狀，量處如主文所示之刑，並諭知易科罰金之折算標準。扣案如
    附表一所示之盜版音樂光碟片二百九十七片、如附表二所示之盜版影音光碟片八
    十二片、價目表一張及投錢筒一個，均係被告所有，且供犯本罪所用之物，業據
    被告供承在卷，應依刑法第三十八條第一項第二款之規定宣告沒收。至扣案之無
    線電一支及市警局巡邏車車號表一張，既經被告否認為其所有，且尚無證據證明
    係供前揭犯罪所用或所得之物，爰不另為沒收之諭知。另扣案之音樂光碟片一百
    二十五片及影音光碟片六十八片，因未據告訴，復無證據證明確係侵害他人著作
    財產權之盜版物，亦不另為沒收之諭知，附此敘明。
據上論斷，應依刑事訴訟法第二百九十九條第一項前段，著作權法第九十三條第三款
，刑法第十一條前段、第五十五條、第四十一條第一項前段、第三十八條第一項第二
款，罰金罰鍰提高標準條例第二條，判決如主文。
中      華      民      國      九十二    年      四    月    十八      日
                                臺灣臺中地方法院刑事第二庭
                                        法  官  許  惠  瑜
右正本證明與原本無異。
如不服本判決，應於送達後十日內向本院提出上訴狀（須附繕本），上訴於台灣高等
法院台中分院。
                                        書記官
中      華      民      國      九十二    年      四    月    十八      日
附錄論罪科刑法條：
著作權法第九十三條第三款：
有左列情形之一者，處二年以下有期徒刑，得併科新臺幣十萬元以下罰金：
三、以第八十七條各款方法之一侵害他人之著作權者。
著作權法第八十七條第二款：
有下列情形之一者，除本法另有規定外，視為侵害著作權或製版權：
二、明知為侵害著作權或製版權之物而散布或意圖散布而陳列或持有或意圖營利而交
    付者。


司法院資訊處製作；財團法人民間司法改革基金會備份。
